<!DOCTYPE html PUBLIC "-//W3C//DTD XHTML 1.0 Transitional//EN" "http://www.w3.org/TR/xhtml1/DTD/xhtml1-transitional.dtd">
<html xmlns="http://www.w3.org/1999/xhtml">
<head>
	<meta http-equiv="Content-Type" content="text/html; charset=iso-8859-1" />
	<title>Ymmärrä suomea</title>
	<style type="text/css" media="all">@import "css/styles.css";</style>
	<script type="text/javascript" src="swfobject.js"></script>
</head>
<body class="font-medium">
	<div id="main-wrapper">
		<div id="topbar"></div>
		<div id="main-menu">
			<table cellspacing="0" cellpadding="0" border="0" class="add-links"><tr>
				<td class="item"><img class="raquo" src="i/raquo.gif" alt="" height="7" width="4" /><a href="/ymmarra/index.php?moduli=sanakirja">Sanakirja</a></td>
				<td class="item"><img class="raquo" src="i/raquo.gif" alt="" height="7" width="4" /><a href="/ymmarra/index.php?moduli=verbit">Verbiluettelo</a></td>
				<td class="item"><img class="raquo" src="i/raquo.gif" alt="" height="7" width="4" /><a href="/ymmarra/index.php?moduli=kielioppi">Kielioppi</a></td>
			</tr></table>
			<table cellspacing="0" cellpadding="0" border="0"><tr>
				<td class="item"><img class="raquo" src="i/raquo.gif" alt="" height="7" width="4" /><a href="/ymmarra/index.php">Etusivu</a></td>
				<td class="item"><img class="raquo" src="i/raquo.gif" alt="" height="7" width="4" /><a href="/ymmarra/index.php?moduli=tekstit">Lukutekstit</a></td>
			</tr></table>
		</div>
		<div id="content">
			<table cellspacing="0" cellpadding="0" border="0" id="content-wrapper"><tr>
				<td>
					<div id="left-menu">
												<div class="header-verb"><span>Verbit</span></div>
						<div class="menu">
								<div class="init"><a href="/ymmarra/index.php?moduli=verbit&kirjain=a">A</a></div>
								<div class="init"><a href="/ymmarra/index.php?moduli=verbit&kirjain=e">E</a></div>
								<div class="init"><a href="/ymmarra/index.php?moduli=verbit&kirjain=h">H</a></div>
								<div class="init"><a href="/ymmarra/index.php?moduli=verbit&kirjain=i">I</a></div>
								<div class="init"><a href="/ymmarra/index.php?moduli=verbit&kirjain=j">J</a></div>
								<div class="init"><a href="/ymmarra/index.php?moduli=verbit&kirjain=k">K</a></div>
								<div class="init"><a href="/ymmarra/index.php?moduli=verbit&kirjain=l">L</a></div>
								<div class="init"><a href="/ymmarra/index.php?moduli=verbit&kirjain=m">M</a></div>
								<div class="init"><a href="/ymmarra/index.php?moduli=verbit&kirjain=n">N</a></div>
								<div class="init"><a href="/ymmarra/index.php?moduli=verbit&kirjain=o">O</a></div>
								<div class="init"><a href="/ymmarra/index.php?moduli=verbit&kirjain=p">P</a></div>
								<div class="init"><a href="/ymmarra/index.php?moduli=verbit&kirjain=r">R</a></div>
								<div class="init"><a href="/ymmarra/index.php?moduli=verbit&kirjain=s">S</a></div>
								<div class="init"><a href="/ymmarra/index.php?moduli=verbit&kirjain=t">T</a></div>
								<div class="init"><a href="/ymmarra/index.php?moduli=verbit&kirjain=u">U</a></div>
								<div class="init"><a href="/ymmarra/index.php?moduli=verbit&kirjain=v">V</a></div>
								<div class="init"><a href="/ymmarra/index.php?moduli=verbit&kirjain=y">Y</a></div>
								<div class="init"><a href="/ymmarra/index.php?moduli=verbit&kirjain=Ä">Ä</a></div>
						</div>					</div>
				</td>
				<td>
					<div id="main-content">
						<div id="path">
							<a href=".">Etusivu</a> &gt; <a href="/ymmarra/index.php?moduli=verbit&kirjain=V">V</a>						</div>
													<h1>VARTTUA</h1>
						<table cellspacing="0" cellpadding="0" border="0">
							<tr>
								<td colspan="2" style="padding-bottom:10px;"><strong>Aktiivin indikatiivi</strong></td>
							</tr>
							<tr>
								<td><pre>PREESENS                   
minä      vartun           
sinä      vartut           
hän       varttuu          
me        vartumme         
te        vartutte         
he        varttuvat        

PASSIIVI
          vartutaan        

IMPERFEKTI                 
         vartuin           
         vartuit           
         varttui           
         vartuimme         
         vartuitte         
         varttuivat        

PASSIIVI
         vartuttiin        

PERFEKTI
olen     varttunut         
olet     varttunut         
on       varttunut         
olemme   varttuneet        
olette   varttuneet        
ovat     varttuneet        

PASSIIVI
on       vartuttu          

PLUSKVAMPERFEKTI
olin     varttunut         
olit     varttunut         
oli      varttunut         
olimme   varttuneet        
olitte   varttuneet        
olivat   varttuneet        

PASSIIVI
oli      vartuttu          
</pre></td>
								<td>&nbsp;&nbsp;&nbsp;</td>
								<td><pre>   KIELTOMUOTO
   en        vartu
   et        vartu
   ei        vartu
   emme      vartu
   ette      vartu
   eivät     vartu


    ei        vartuta 

   
    en        varttunut
    et        varttunut
    ei        varttunut
    emme      varttuneet
    ette      varttuneet
    eivät     varttuneet


    ei        vartuttu      


    en      ole varttunut
    et      ole varttunut
    ei      ole varttunut
    emme    ole varttuneet
    ette    ole varttuneet
    eivät   ole varttuneet


    ei      ole vartuttu 


    en    ollut  varttunut
    et    ollut  varttunut
    ei    ollut  varttunut
    emme  olleet varttuneet
    ette  olleet varttuneet
    eivät olleet varttuneet


    ei    ollut  vartuttu
</pre></td>
							</tr>
						</table>
						<table cellspacing="0" cellpadding="0" border="0">
							<tr>
								<td colspan="2" style="padding-bottom:10px;"><strong>Aktiivin konditionaali</strong></td>
							</tr>
							<tr>
								<td><pre>PREESENS 
minä     varttuisin        
sinä     varttuisit        
hän      varttuisi         
me       varttuisimme      
te       varttuisitte      
he       varttuisivat      

PASSIIVI
         vartuttaisiin     

PERFEKTI
olisin   varttunut         
olisit   varttunut         
olisi    varttunut         
olisimme varttuneet        
olisitte varttuneet        
olisivat varttuneet        

PASSIIVI
olisi    vartuttu          
</pre></td>
								<td>&nbsp;&nbsp;&nbsp;</td>
								<td><pre> 
    en          varttuisi
    et          varttuisi
    ei          varttuisi
    emme        varttuisi
    ette        varttuisi
    eivät       varttuisi


    ei          vartuttaisi    


    en olisi    varttunut
    et olisi    varttunut
    ei olisi    varttunut
    emme olisi  varttuneet
    ette olisi  varttuneet
    eivät olisi varttuneet


    ei olisi    vartuttu
</pre></td>
							</tr>
						</table>
						<table cellspacing="0" cellpadding="0" border="0">
							<tr>
								<td colspan="2" style="padding-bottom:10px;"><strong>Aktiivin potentiaali</strong></td>
							</tr>
							<tr>
								<td><pre>PREESENS
minä     varttunen         
sinä     varttunet         
hän      varttunee         
me       varttunemme       
te       varttunette       
he       varttunevat       

PASSIIVI
         vartuttaneen      

PERFEKTI
lienen   varttunut         
lienet   varttunut         
lienee   varttunut         
lienemme varttuneet        
lienette varttuneet        
lienevät varttuneet        

PASSIIVI
lienee   vartuttu          
</pre></td>
								<td>&nbsp;&nbsp;&nbsp;</td>
								<td><pre> 
    en          varttune
    et          varttune
    ei          varttune
    emme        varttune
    ette        varttune
    eivät       varttune


    ei          vartuttane    


    en    liene varttunut
    et    liene varttunut
    ei    liene varttunut
    emme  liene varttuneet
    ette  liene varttuneet
    eivät liene varttuneet


    ei    liene vartuttu
</pre></td>
							</tr>
						</table>
						<table cellspacing="0" cellpadding="0" border="0">
							<tr>
								<td colspan="2" style="padding-bottom:10px;"><strong>Aktiivin imperatiivi</strong></td>
							</tr>
							<tr>
								<td><pre>PREESENS

(sinä)   vartu             
(hän)    varttukoon        
(me)     varttukaamme      
(te)     varttukaa         
(he)     varttukoot        

PASSIIVI
         vartuttakoon      

PERFEKTI

ole      varttunut         
olkoon   varttunut         
olkaamme varttuneet        
olkaa    varttuneet        
olkoot   varttuneet        

PASSIIVI

olkoon   vartuttu          
</pre></td>
								<td>&nbsp;&nbsp;&nbsp;</td>
								<td><pre> 

    älä         vartu  
    älköön      varttuko
    älkäämme    varttuko
    älkää       varttuko
    älkööt      varttuko


    älköön      vartuttako    



    älä ole       varttunut
    älköön olko   varttunut
    älkäämme olko varttuneet
    älkää olko    varttuneet
    älkööt olko   varttuneet



    älköön olko   vartuttu
</pre></td>
							</tr>
						</table>
						<table cellspacing="0" cellpadding="0" border="0">
							<tr>
								<td colspan="2" style="padding-bottom:10px;"><strong>Verbin nominaalimuodot</strong></td>
							</tr>
							<tr>
								<td><pre>I INFINITIIVI              

Lyhyempi muoto:            
         varttua           

Pitempi muoto:             
         varttuakseni      
         varttuaksesi
         varttuakseen
         varttuaksemme
         varttuaksenne
         varttuakseen

III  INFINITIIVI           

inessiivi    varttumassa   
elatiivi     varttumasta   
illatiivi    varttumaan    
adessiivi    varttumalla
abessiivi    varttumatta   
instruktiivi varttuman     
                           
Passiivi
instruktiivi vartuttaman   
                           
                           
</pre></td>
								<td>&nbsp;&nbsp;&nbsp;</td>
								<td><pre> II INFINITIIVI

 inessiivi    varttuessa   
 instruktiivi varttuen   

 Passiivi
 inessiivi    vartuttaessa    






 IV INFINITIIVI

 nominatiivi  varttuminen  
 partitiivi   varttumista  
   

 I PARTISIIPPI
 aktiivi      varttuva   
 passiivi     vartuttava    

 II PARTISIIPPI
 aktiivi      varttunut   
 passiivi     vartuttu
</pre></td>
							</tr>
						</table>

					</div>
				</td>
			</tr></table>		</div>
		<div id="footer"><a href="http://www.oph.fi/"><img src="i/oph_logo_ymmarrasuomea.gif" width="157" height="35" alt="OPH" /></a></div>
	</div>
</body>
</html>
